【裁判字號】    97,裁,4791
【裁判日期】    971023
【裁判案由】    徵收補償
【裁判全文】
最  高  行  政  法  院  裁  定
                                      97年度裁字第4791號
再 審原 告  甲○○
            乙○○○
            丁○○
            戊○○○
            丙○○
            己○○○
            庚○○
            辛○○
            壬○○
            寅○○○
            卯○○
            癸○○
            子○○
            丑○○
            辰○○○
再 審被 告  桃園縣政府
代  表  人  巳○○
訴訟代理人  鍾凱勳  律師
            孫千蕙  律師
上列當事人間徵收補償事件，再審原告對於中華民國95年10月5
日本院95年度判字第1646號判決，本於行政訴訟法第273條第1項
第1款事由提起再審之訴部分，本院裁定如下：
    主  文
再審之訴駁回。
再審訴訟費用由再審原告負擔。
    理  由
一、按再審原告提起再審之訴，應依行政訴訟法第277條第1項第
    4款表明再審理由，此為必須具備之程式。所謂表明再審理
    由，必須指明確定判決有何條款之再審事由，及有如何合於
    法定再審事由之具體情事，始為相當，倘僅泛言有何條款之
    再審事由，而無具體情事者，仍難謂已合法表明再審理由，
    所提再審之訴，即屬不合法。
二、本件再審原告對原確定判決（即本院95年度判字第1646號判
    決），以有行政訴訟法第273條第1項第1款之再審事由，提
    起再審之訴，經核其再審訴狀所載，無非係以：本件徵收補
    償前於民國89年6月5日經桃園縣89年第4次地價評議委員會
    評定補償標準係「以89年公告現值加十成補償」；復於89年
    12月4日由再審被告召開「桃園科技工業區用地取得地價補
    償協商會」時，作成決議「……二、本工業區土地補償地價
    ，依前地價評議委員會所評定之價格辦理徵收補償」，惟其
    後90年4月3日協議會會議又演變為，如下結論「本工業區農
    地徵收價格每公頃新臺幣（下同）2,200萬元是地主所確認
    的價格，而亞朔公司所提以每公頃1,600萬元辦理徵收補償
    ，地主均不願承受」及監察院查復書四、調查經過「（一）
    ……開發過程……90年3月5日亞朔公司函請行政院經建會准
    予撤銷融資案，並副知本府。90年3月8日亞朔公司函請本府
    積極辦理調降土地徵收價格」，且再審被告亦配合而未向內
    政部提出計畫以辦理徵收補償，即屬需用土地人提出異議；
    其後即行將再審原告所有坐落桃園縣觀音鄉○○○段下庄子
    小段72地號等土地(按以下稱系爭土地)每平方公尺公告現值
    由1,100元調降為800元，再以再審原告等無法接受為由，即
    認「協議價購不成」而辦理徵收，顯有違背內政部88年8月
    31日台(88)內地字第8809398號函有關「土地徵收法令補充
    規定」第14點「徵收補償費異議之處理如下：……（三）依
    土地法第247條評定之地價，需用土地人不得提出異議。」
    、第17點「政府機關協議價購之土地，如補辦徵收，仍應依
    法補償其地價」規定等語。查確定判決適用法規顯有錯誤，
    係以確定判決所確定之事實為前提，而判斷確定判決有無適
    用法規顯有錯誤。因而，爭執確定判決之事實認定，或主張
    與確定判決所確定之事實相異之事實，進而謂確定判決適用
    法規顯有錯誤，均不得認就上開「適用法規顯有錯誤」再審
    事由，有表明如何相符之具體情事。經核原確定判決係確定
    系爭土地協議價購未成，而上開再審意旨係爭執系爭土地經
    協議價購，並以此為前提主張確定判決適用土地徵收法令補
    充規定第14點及第17點顯有錯誤，依上說明，不得謂已具體
    表明原確定判決適用法規顯有錯誤之具體情事。從而，再審
    原告提起本件再審之訴，未合法表明再審理由，再審之訴不
    合法，應予駁回。
三、據上論結，本件再審之訴為不合法。依行政訴訟法第278條
    第1項、第104條、民事訴訟法第95條、第78條、第85條第1
    項前段，裁定如主文。
中    華    民    國    97    年    10    月    23    日
                    最高行政法院第三庭
                        審判長法官  黃  璽  君
                              法官  侯  東  昇
                              法官  鄭  忠  仁
                              法官  黃  本  仁
                              法官  吳  東  都
以  上  正  本  證  明  與  原  本  無  異
中    華    民    國    97    年    10    月    24    日
                              書記官  莊  俊  亨


司法院資訊處製作；財團法人民間司法改革基金會備份。
